臺灣高等法院臺中分院民事裁定　96年度抗字第296號
抗　告　人　甲○○
　　　　　　　　　　　　號3樓.
上列抗告人因聲明異議事件，對於台灣苖栗地方法院民國96年4
月20日所為94年度執字第10556號裁定提起抗告，本院裁定如下
：
      主  文
抗告駁回。
抗告程序費用由抗告人負擔。
      理  由
一、抗告意旨略以：台灣苖栗地方法院於95年11月7日通知兩造
    如無異議，原裁定附表編號1至29號所示土地，應有部分均
    為85／100，將擬以5億5千2百41萬3千元進行拍賣，抗告人
    請求調高拍賣價格，詎台灣苖栗地方法院未予陳述機會復未
    附任合理由，率於96年3月13日通知將上開土地拍賣價格驟
    降為2億8千6百零2萬元，相差達2億6千6百39萬3千元，該拍
    賣之底價過低，有害伊之權利云云，為此提起抗告。
二、按強制執行法第80條規定，拍賣不動產，執行法院應命鑑定
    人就該不動產估定價格，經核定後，為拍賣最低價額。執行
    法院核定之價格應如何認為相當，原屬於執行法院職權裁量
    之範圍，非當事人所可任意指摘（最高法院88均年度台抗字
    第13號裁定意旨可參）。經查：
  (一)本件債權人原聲請執行債務人即抗告人甲○○土地，即原裁
    定附表編號1至62號，應有部分均為1／10，經原法院函請鑑
    定人歐亞不動產估價師聯合事務所鑑價，嗣因與同法院95年
    度執字第5827號強制執行案件合併執行，增加債務人福第公
    司如原裁定附表所示編號1至29土地應有部分75／100，故本
    件共執行原裁定附表編號1至29地號土地應有部分均為85／
    100，原鑑定人僅鑑定應有部分1／10之價格，原法院乃依鑑
    定人鑑定之各筆土地每平方公尺之單價為基準，按應有部分
    比例計算編號1至29之土地應有部分85／100之價格，並於95
    年8月21日擬定原裁定附表編號1至29所示土地，應有部份85
    ／100、原裁定附表編號30至62所示之土地，應有部分1／10
    及其上建物之各筆拍賣底價，合計為1億4千9百81萬8千4百
    元進行詢價，惟詢價結果，債權人及抗告人均主張前開鑑定
    價格偏低，原法院爰參酌原法院87年度執字第4893號就相同
    土地所定拍賣條件，擬定原裁定附表編號1至29所示土地應
    有部份85／100之拍賣價格為5億5千2百41萬3千元，並於95
    年11月7日再度向抗告人及相對人詢價。第二次詢價結果，
    抗告人仍主張原法院第二次詢價擬定之價格偏低，惟債權人
    即相對人乙○○則主張擬定價格過高，恐將延滯拍定期日，
    儘速清償債務之旨，為符合市場狀，請以原法院95年10月5
    日所定拍賣條件即本件拍賣標的全部最低拍賣檟格為2億9千
    8百93萬6千4百40元，繼續進行拍賣，原法院乃衡酌原鑑定
    報告鑑定價格，綜合當事人目前台灣苖栗地方法院轄區不動
    產交易景氣狀況，及本件不動產實際占有使用現狀，酌定拍
    賣底價共為3億元，是以原法院所定之底價乃參酌鑑定報告
    、抗告人、相對人之意見為酌定，並進行二次詢價，抗告人
    指稱原法院未予陳述機會，即不實在。
  (二)至於抗告人指摘原法院應參酌同院87年度執字第4893號第一
    次拍賣底價12億6926萬，惟前案以前開價格定第一次底價，
    歷經四次拍賣均無人應買，已徵前開價格顯與市價不相當，
    且該次所定之價額又與執行法院於95年1月委由毆亞不動產
    估價師聯合事務所之鑑價之結果相去甚遠，有該所於95年6
    月函送原法院之估價報告書附卷可稽（見執行卷Ｂ卷），按
    不動產價格隨景氣波動，有漲有跌，仍應以現今之市價為核
    定拍賣之底價。且查原裁定附表所示之不動產，經鑑定結果
    之市價，其中原裁定附表編號1至29之土地應有部分本僅為1
    ／10，其後併案執行後，應有部分增加為85／100，執行法
    院亦依比例提高底價，於96年4月26日為第一次拍賣期日所
    定之拍賣底價，各筆均參酌估價報告書之鑑定價格，依併案
    後之應有部份計算其價額，並再予以提高一倍有餘，豈能謂
    為過低，況價格由市場決定，如市場需求度高，自得由投標
    人競相投標以抬高拍定價格，是以原法院駁回抗告人之聲明
    異議，經核並無違誤，抗告人仍執原詞指摘原裁定不當，為
    無理由，應予駁回。
三、據上論結，本件抗告為無理由，依民事訴訟法第495條之1第
    1項、第449條第1項、第95條、第78條，裁定如主文。
中　　華　　民　　國　　96　　年　　6 　　月　　13　　日
                  民事第三庭    審判長法　官　陳照德
                                      法　官  曾謀貴
                                      法　官  蔡王金全
以上正本係照原本作成。
再為抗告應以適用法規顯有錯誤為理由，並經本院之許可，該許
可以原裁定所涉及之法律見解具有原則上之重要性者為限。
如提起再抗告者應於裁定送達後十日內向本院提出抗告理由狀（
須按照他造人數附具繕本）並繳納抗告裁判費新臺幣壹仟元，同
時委任律師或具有律師資格之關係人為代理人。
                                      書記官　許麗花
中　　華　　民　　國　　96　　年　　6 　　月　　13　　日
                                                      Ｃ
